【裁判字號】    89,易,2734
【裁判日期】    890918
【裁判案由】    賭博
【裁判全文】
台灣台中地方法院刑事判決                        八十九年度易字第二七三四號
    公  訴  人  臺灣台中地方法院檢察署檢察官
    被      告  甲○○
    被      告  乙○○
    被      告  丙○○
    右二人共同  張淑琪
    選任辯護人
右列被告等因賭博案件，經檢察官提起公訴（八十九年度偵字第五九五五號），本院
判決如左：
    主  文
甲○○共同意圖營利，聚眾賭博，累犯，處有期徒刑捌月。
乙○○、丙○○共同意圖營利，聚眾賭博，各處有期徒刑肆月，如易科罰金，均以參
佰元折算壹日。
扣案筒子麻將牌貳付、骰子貳拾捌粒、抽頭金新台幣陸萬玖千壹佰元均沒收。
    事  實
一、甲○○曾因違反麻醉藥品管理條例，經法院判處有期徒刑三月，於民國八十七年
    三月十七日易科罰金執行完畢，仍不知悔改，復與乙○○、丙○○共同基於意圖
    營利供給賭博場所及聚眾賭博之犯意聯絡，於八十九年四月九日晚間十一時起，
    由甲○○提供其以每日新臺幣（下同）五千元向不知情之姓名不詳綽號「小林」
    之成年男子所承租，位於臺中市北屯區九甲巷五號非公眾得出入之民宅作為賭博
    場所，並均以每日三千元之代價，分別僱請乙○○負責場內之洗牌及理賠事宜；
    丙○○負責場外之把風及帶客人進場事宜，甲○○且提供其所有之麻將牌二付及
    骰子二十八粒為賭具，及聚集洪吉福、沈高宗、陳東臨、張漢欽、李俊哲、陳淑
    華、洪千千、鄒皓銘、林永禎、宋宏文、林清分、方志強、吳允順、杜麗娟、黃
    大和、張阿純、李耀義、李炎生、廖秀琴、洪陳月娥、江楊蘭子、羅聲信、林金
    霞、葉姿伶、吳英為、林秋菊、張陳素娥、簡綿、夏雲海、鄧琬嬌、洪萬益、楊
    黃玉美、江良和等人在該賭場以筒子麻將比大小之方式賭博財物，約定由在場之
    賭客輪流作莊家，賭客每次輸贏四千元以下由甲○○抽頭一百元、每輸贏一萬元
    ，由甲○○抽頭三百元，而以此方法圖利。嗣於同年月十日凌晨一時許，為警在
    上址當場查獲甲○○、乙○○、丙○○三人，以及前揭在場賭博之賭客三十三人
    （另經警方以違反社會秩序維護法裁處），並扣得甲○○所有供賭博所用之賭具
    筒子麻將牌二付、骰子二十八粒、抽頭金六萬九千一百元及賭客之賭資四十八萬
    五千九百元。
二、案經臺中市警察局移送臺灣臺中地方法院檢察署檢察官偵查起訴。
    理  由
一、訊據被告甲○○對於右揭犯罪事實，除否認有抽頭情事外，餘均坦承不諱；被告
    乙○○、丙○○二人對於右揭犯罪事實，則除否認知悉有抽頭情事外，餘均供承
    不諱，被告甲○○辯稱：每贏四千元拿出一百元，每贏一萬元拿出三百元，是在
    場之賭客自己要拿出來的云云。被告乙○○、丙○○二人則均辯以：伊只知上址
    屋內是賭場，但不知有抽頭情事云云。惟查，右揭犯罪事實，迭據被告甲○○於
    警訊及偵查中坦承不諱，核與證人即在場賭客洪吉福、沈高宗、陳東臨、張漢欽
    、李俊哲、陳淑華、洪千千、鄒皓銘、林永禎、宋宏文、林清分、方志強、吳允
    順、杜麗娟、黃大和、張阿純、李耀義、李炎生、廖秀琴、洪陳月娥、江楊蘭子
    、羅聲信、林金霞、葉姿伶、吳英為、林秋菊、張陳素娥、簡綿、夏雲海、鄧琬
    嬌、洪萬益、楊黃玉美、江良和等人分別於警訊中證述情節相符。又被告乙○○
    、丙○○二人既均明知上址屋內為供右開證人聚賭之賭場，復均以每日三千元之
    代價受僱於甲○○，乙○○且負責場內之洗牌及理賠事宜；丙○○則負責場外之
    把風及帶客人進場事宜，則渠二人豈有不知甲○○經營上開賭場，有向賭客抽頭
    之理。是被告三人所辯，顯均係卸責之詞，委無可採。此外，復有扣案賭具筒子
    麻將牌二付、骰子二十八粒、抽頭金六萬九千一百元及賭客之賭資計四十八萬五
    千九百元可資佐證。本案事證明確，被告三人犯行均堪認定。
二、核被告甲○○、乙○○、丙○○所為均係犯刑法第二百六十八條前段之意圖營利
    供給賭博場所及同條後段之意圖營利聚眾賭博罪。被告三人間，有犯意之聯絡及
    行為之分擔，均為共同正犯。又渠三人所犯前述二罪間，均有方法結果之牽連關
    係，均應依刑法第五十五條規定，從情節較重之意圖營利聚眾賭博罪處斷。查被
    告甲○○前因違反麻醉藥品管理條例，經法院判處有期徒刑三月，於八十七年三
    月十七日易科罰金執行完畢，有臺灣臺中地方法院檢察署檢察官刑案資料查註紀
    錄表附卷可稽，其於五年以內再犯本件有期徒刑以上之罪，為累犯，應依刑法第
    四十七條規定加重其刑。爰分別審酌上開賭場係由被告甲○○所經營，被告乙○○、丙○○僅係以每日三千元之代價受僱於被告甲○○，及渠三人之素行、犯罪
    手段、所得、所生之危害及犯罪後之態度等一切情狀，各量處如主文所示之刑，
    並就被告乙○○、丙○○二人諭知易科罰金之折算標準。扣案賭具筒子麻將牌二
    付、骰子二十八粒，係被告供犯罪所用之物；抽頭金六萬九千一百元，係被告犯
    罪所得之物；且均為被告甲○○所有，業經被告甲○○於警訊及審理中供明在卷
    ，爰依刑法第三十八條第一項第二款、第三款之規定宣告沒收。另扣案之賭資四
    十八萬五千九百元，均非被告所有，自不得予以沒收，附此敘明。
據上論斷，應依刑事訴訟法第二百九十九條第一項前段，刑法第二十八條、第二百六
十八條、第五十五條、第四十七條、第四十一條、第三十八條第一項第二款、第三款
，罰金罰鍰提高標準條例第一條前段、第二條，判決如主文。
中    華    民    國    八十九    年      九        月      十八        日
                                        法  官  江  奇  峰
右正本證明與原本無異。
如不服本判決，應於送達後十日內向本院提出上訴狀(須附繕本)，上訴於台灣高等
法院台中分院。
                                        書記官
中    華    民    國    八十九    年      九        月      二十二      日
附錄論罪科刑法條
刑法第二百六十八條：意圖營利，供給賭博場所或聚眾賭博者，處三年以下有期徒刑
，得併科三千元以下罰金。


司法院資訊處製作；財團法人民間司法改革基金會備份。
